---
title: "tp_linear_regression"
author: "Serigne Saliou Bamba MBAYE"
date: "2025-01-13"
output: html_document
---
## Importation des données
```{r}
df <- read.csv2(file="simplifiedAmesHousing.csv",header = TRUE,sep=';',dec = '.',stringsAsFactors = TRUE)
df

```
## Diagramme de dispersion
```{r}
plot(SalePrice~Gr.Liv.Area,data=df)
```

### Etude de la corréaltion linéaire :
Elle est assez élevée : l'ajustement est pertinent.

```{r}
cor(df$SalePrice,df$Gr.Liv.Area)
```
## Régression Linéaire simple :
Estimateur de E(SalePrice|Gr.Liv.Area)= 13289.6 + 111.7*Gr.Liv.Area
```{r}
reg <- lm(SalePrice~Gr.Liv.Area,data=df)
```


```{r}
plot(SalePrice~Gr.Liv.Area,data=df)
abline(reg,col="red")
```
## Prédictions :
```{r}
predict(reg,newdata = data.frame(Gr.Liv.Area=c(1500,2300,3000)))
```

##Comparaison :
```{r}
cbind("prix observés"=df$SalePrice,"Prédiction"=reg$fitted.values,"Résidus"=reg$residuals)
```
## Evaluation du modèle :
Résidus assez élevé !
```{r}
(RMSE <- sqrt(mean(reg$residuals^2)))
(MAE <- mean(abs(reg$residuals)))
```
## Graphiques :
Graphique 1 : pas de tendance dans les résidus (courbe de tendance en rouge quasiment confondue avec l'axe des abscisses )
Graphique 2 : normalité certainement pas respectée
```{r}
par(mfrow=c(1,2))
plot(reg,1:2)
```

